【裁判字號】    90,上易,1712
【裁判日期】    900619
【裁判案由】    毒品危害防制條例
【裁判全文】
臺灣高等法院刑事判決                            九十年度上易字第一七一二號
    上  訴  人  甲○○
    即  被  告
    選任辯護人  劉樹錚
                俞秀美
                楊久弘
右上訴人因違反毒品危害防制條例案件，不服臺灣臺北地方法院八十九年度易字第二
五五八號，中華民國九十年四月二十四日第一審判決（起訴案號：臺灣臺北地方法院
檢察署八十九年度毒偵字第二一五二號）提起上訴，本院判決如左：
    主  文
上訴駁回。
    事實及理由
一、本案經本院審理結果，認第一審以上訴人即被告甲○○施用第二級毒品，累犯，
    處有期徒刑伍月，如易科罰金，以參佰元折算壹日，認事用法及量刑均無不當，
    應予維持，並引用第一審判決書記載之事實、證據及理由。
二、上訴人即被告甲○○上訴意旨略謂上訴人確實遭逼迫吸用毒品，請再傳證人陳振
    煌出庭說明，即可得知原委云云。
三、查被告為警查獲當時所採集之尿液，經台北縣政府衛生局初驗、法務部調查局複
    驗結果均呈現安非他命陽性反應無誤，此有台北縣政府衛生局八十九年五月二十
    日北縣衛六字第三０五二一號尿液煙毒檢驗成績書、法務部調查局九十年三月五
    日（九０）陸（一）字第九００一０一九七號函在卷可稽，又證人陳振煌於原審
    證稱：僅係看到有人拿一包安非他命予被告，然後就走了等語（見原審九十年四
    月十日審判筆錄），並未證述被告有何被迫施用安非他命情節，證人陳振煌之證
    述難為被告有利之認定；況被告於警訊時先稱：其係想將藥頭即上手引誘出來給
    警方，為取信藥頭才施用云云（見偵查卷第九頁），於檢察官偵查時改稱：並未
    施用安非他命云云（見偵查卷第三四頁），前後所為之供述反覆不一，互相矛盾
    ，即難採信，再被告於八十八年五月間因施用毒品案件，經原審以八十八年度毒
    聲字第一二三二號裁定送觀察、勒戒後，認無繼續施用毒品之傾向，由台灣台北
    地方法院檢察署檢察官於八十八年八月七日以八十八年度偵字第一一五０五號為
    不起訴處分確定；於同年十月間，再因施用毒品案件，經原審以八十八年度毒聲
    字第二四八三號裁定送觀察、勒戒後，仍認無繼續施用毒品之傾向，經台灣台北
    地方法院檢察署檢察官於八十九年三月十四日以八十八年度毒偵字第四一五號為
    不起訴處分確定之事實，有被告全國前案紀錄表、台灣高等法院檢察署刑案紀錄
    簡覆表、不起訴處分書附卷足憑，被告業已三犯之施用第二級毒品安非他命犯行
    等，原審已詳為論斷，況被告果有被迫施用安非他命之情事，何以當時未報案以
    表明，是上訴人即被告提起上訴空言否認犯行，自無可採，上訴人之上訴為無理
    由，應予駁回，被告請求再予傳訊證人陳振煌，因事證已明，核無必要。
據上論斷，應依刑事訴訟法第三百六十八條、第三百七十三條判決如主文。
本案經檢察官吳慎志到庭執行職務。
中      華      民      國      九十    年      六      月      十九    日
                                  臺灣高等法院刑事第十七庭
                                      審判長法  官  陳  正  雄
                                            法  官  許  錦  印
                                            法  官  許  宗  和
右正本證明與原本無異。
不得上訴。
                                            書記官  廖  艷  莉
中      華      民      國   九十     年     六     月     二十二     日
附錄：本案論罪科刑法條全文
毒品危害防制條例第十條
施用第一級毒品者，處六月以上五年以下有期徒刑。
施用第二級毒品者，處三年以下有期徒刑。


司法院資訊處製作；財團法人民間司法改革基金會備份。
